# 同一控制下协议合并的单体报表处理

提问人：xiaoxi7303 时间：2019-04-15 15:24:08
陈版好。A 公司持有 B 公司 30% 股权（B 公司另外 70%股权由 A 的关联方 C 持有）并自开始投资日起对 B 进行权益法核算， 2018 年 1 月 1日A 与C签订托管协议，约定 C将B 全权托管给A但是A 享有的收益权仍然为 30%，上述交易形成同一控制下企业合并即 A 合并 B 但是需要核算 70% 的少数股东权益。请问 A 公司 2018 年 1 月 1 日的单体报表中，是应该 1 ）以成本法核算对 B 的投资，即冲回所有权益法下确认的长投金额； 2 ）以权益法核算对 B的投资至 2017 年 12 月 31 日并自 2018年 1 月 1 日起不再对 B 的后续权益变动采取权益法核算； 3 ）以其他方式核算对 B的投资（请说明）。
谢谢。

回答人：chenyiwei
如果认可 A 通过托管取得了对 B 的控制权，构成同一控制下合并，则 A的个别报表层面对 B 的投资成本应调整为在合并日 B 公司的账面净资产中所占的份额，与原先权益法下核算结果之间的差异（如有）调整资本公积（资本溢价或股本溢价）。资本公积（资本溢价或股本溢价）不足冲减的，调整留存收益。后续对 B 的股权投资改按成本法核算。